【裁判字號】    97,易,1163
【裁判日期】    980331
【裁判案由】    恐嚇取財
【裁判全文】
臺灣高雄地方法院刑事判決              97年度易字第1163號
公  訴  人  臺灣高雄地方法院檢察署檢察官
被      告  甲○
                    （另案於台灣高雄第二監獄執行中）
上列被告因恐嚇取財案件，經檢察官提起公訴（97年度偵字第17
819、27270 號），本院判決如下：
    主  文
甲○犯恐嚇取財罪，共壹拾參罪，各處有期徒刑柒月，扣案電腦
主機壹台、視訊鏡頭壹個、視訊盒壹台、中文手寫輸入系統壹組
、B 女裸照光碟參片，均沒收；應執行有期徒刑參年，扣案電腦
主機壹台、視訊鏡頭壹個、視訊盒壹台、中文手寫輸入系統壹組
、B 女裸照光碟參片，均沒收。
其餘被訴恐嚇取財罪部分，無罪。
    事  實
一、甲○意圖為自己不法所有，在網路交友網站上，自稱名為「
    ANTONY」、「寧度默（EROC）」，為多國混血男子，擁有美
    國、丹麥、日本等國護照，年齡29歲，職業為迪士尼動畫導
    演，財力雄厚，經常遊走世界各國等不實個人資料，並張貼
    英俊之外國男子照片，藉以營造條件優異、多金之形象，嗣
    分別於民國96年年初、97年2 月間，經由交友網站認識王○
    ○、潘○○後（真實姓名年籍均詳卷，下稱A 女、B 女），
    即以SKYPE 、MSN 等即時通訊軟體及軟體所附視訊系統在網
    路上聯繫交往，並進而向渠等表示愛慕追求之意，伺機煽惑
    渠等以視訊方式傳送裸體畫面並拍下裸照供其觀賞，A 女、
    B 女一時不防，分別於96年10月間、97年4 月間，自拍裸照
    後以網路傳送予甲○，詎甲○取得裸照後，即多次基於恐嚇
    取財之犯意，以持有裸照檔案作為威脅，要求A 女、B 女匯
    款至指定之金融帳戶，揚言如不匯款，即將所持有之裸照散
    佈於網路上等語，致A 女、B 女心生畏懼，A 女因而分別於
    附表一所示時間，自所有高雄康莊郵局0000000 號帳戶內，
    轉帳匯款如附表一所示金額，至甲○於彰化縣田中鎮農會之
    00000000000000號帳戶內；B 女因旅居美國，分別於附表二
    所示時間，或以國際匯款，或自所有兆豐國際商業銀行岡山
    分行00000000000 號帳戶轉帳匯款，或委請臺灣友人代為匯
    款等方式，匯款如附表二所示金額，至甲○之母乙○於台中
    商業銀行田中分行之000000000000號帳戶內。嗣B 女不堪甲
    ○屢番勒索，身心備受折磨，乃告知其父潘○○（真實姓名
    年籍詳卷，下稱C 男），由C 男報警後，B 女自美返台，與
    甲○相約見面，經警於97年6 月23日15時15分許，在嘉義市
    ○○路460 號「肯德基炸雞店」前，將甲○拘捕到案，並經
    其同意搜索其位於嘉義縣中埔鄉和美村中山新224 號租屋
    處，扣得電腦主機1 台、視訊鏡頭1 個、視訊盒1 台、中文
    手寫輸入系統1 組、B 女裸照光碟3 片等物，復經檢察官依
    甲○所使用行動電話之通聯紀錄，傳訊A 女，始循線查獲上
    情。
二、案經B 女訴由高雄縣政府警察局移送臺灣高雄地方法院檢察
    署檢察官偵查起訴。
    理  由
一、本判決下列所引用有關被告以外之人於審判外之言詞或書面
    陳述部分，業經檢察官、被告同意作為本案證據使用，本院
    審酌該等言詞或書面陳述作成時之情況，無何取證之瑕疵或
    其他不當情事，且均與本案之待證事實有關，依刑事訴訟法
    第159 條之5 第1 項規定，認具有證據能力，合先敘明。
二、訊據被告固坦承於網路交友網站上張貼不實個人資料，經交
    友網站分別認識A 女、B 女後，以SKYPE 或MSN 等即時通訊
    軟體及視訊系統在網路上聯繫交往，獲A 女、B 女以網路傳
    送自拍裸照供其觀賞，嗣並取得A 女、B 女如附表一、二所
    示之匯款等情，惟矢口否認有何恐嚇取財犯行，辯稱：A 女
    匯款部分，係伊向A 女借款所致，B 女匯款部分，則是B 女
    請伊代購筆記型電腦、保養品、名牌包包所致云云。經查：
（一）被告在網路交友網站上，自稱名為「ANTONY」、「寧度默
      （EROC）」，為多國混血男子，擁有美國、丹麥、日本等
      國護照，年齡29歲，職業為迪士尼動畫導演，財力雄厚，
      經常遊走世界各國等不實個人資料，並張貼英俊之外國男
      子照片，藉以營造條件優異、多金之形象，嗣分別於96年
      年初、97年2 月間，經由交友網站認識A 女、B 女後，即
      以SKYPE 、MSN 等即時通訊軟體及軟體所附視訊系統在網
      路上聯繫交往，並進而向渠等表示愛慕追求之意，伺機煽
      惑渠等以視訊方式傳送裸體畫面並拍下裸照供其觀賞，A
      女、B 女一時不防，分別於96年10月間、97年4 月間，自
      拍裸照後以網路傳送予被告等事實，業據被告於本院坦承
      不諱，核與證人A 女於偵訊及本院審理中、證人B 女於警
      詢及偵查中所證情節相符，並有被告刊登之不實網頁資料
      1 份（警卷第115 、116 頁）、扣案B 女裸照光碟3 片在
      卷，此部分事實，堪信為真實。
（二）A 女、B 女分別有如附表一、二所示，多次匯款至被告指
      定帳戶等事實，亦據被告自承在卷，並經證人A 女於偵訊
      及本院審理中、B 女於警詢及偵查中證述甚詳。此外，(1)
      A 女匯款部分，並有被告之彰化縣田中鎮農會0000000000
      0000號帳戶交易明細表（院卷第110 頁）、A 女之高雄康
      莊郵局0000000 號帳戶交易明細表（院卷第114 頁）附卷
      可稽；(2)B 女匯款部分，則有乙○之台中商業銀行田中分
      行000000000000號帳戶開戶資料及交易明細表1 份（警卷
      第23至25頁）、B 女之兆豐國際商業銀行岡山分行000000
      00000 號帳戶轉帳明細資料4 份（警卷第124 、125 、12
      7 、128 頁）、B 女提出之英文匯款水單4 份及上開兆豐
      銀行存摺資料1 份（警卷第132 至139 、158 頁）、附表
      二所示華南銀行城內分行000000000000號帳戶（戶名曾翠
      娜）、兆豐商銀思源分行00000000000 號帳戶（戶名潘毅
      軒）之交易明細資料各1 份（警卷第45至48頁）等在卷足
      佐，是被告分別取得A 女、B 女如附表一、二所示之匯款
      等情，亦堪認定。
（三）被告雖否認有以散佈裸照方式要脅A 女、B 女匯款，並執
      前詞置辯，惟A 女、B 女匯款予被告之原因，業據證人A
      女於偵查、本院中證稱：96年10月份，我應被告要求拍下
      裸照傳送給他，事後被告就用裸照恐嚇要求我匯款，他說
      「妳想紅的話，就不要匯」等語（偵訊筆錄置於97年度偵
      字第17819 號卷二證物袋內）；我從96年8 、9 月間至同
      年11月間與被告有金錢往來，剛開始被告以缺錢花用向我
      借錢，我有借他，之後因為我有拍裸照傳給被告，被告就
      以流傳裸照方式要脅我匯款，96年10月以後的匯款，都是
      被告以裸照威脅所匯等語明確（院卷第97至98頁）。證人
      B 女於警詢、偵訊時則證稱：我於97年4 月中，因一時糊
      塗，在被告甜言蜜語下，拍下裸照多張傳送給被告，隨後
      被告就以持有我裸照方式，叫我從美國匯款至乙○帳戶，
      後來我沒錢，被告竟叫我請臺灣朋友匯款，他恐嚇我，如
      果我不匯錢，我家人名譽及後果，要我自行負責，我心理
      害怕，陸續由自己或拜託臺灣朋友匯款給被告（警卷第10
      7 、108 頁）；我匯款給被告，是因為被告跟我說他擁有
      我的裸照，如果我不匯款，他會讓我的裸照在網路上流傳
      ，也會寄給我的家人，我因為害怕才匯款，從97年4 月開
      始到6 月中，被告就用裸照當威脅，要我匯款等語（上開
      偵卷卷一第162 頁）。本院審酌A 女、B 女與被告為網友
      關係，經由網路認識交談而有較親近之互動，本無任何仇
      怨，B 女居住美國，為配合警方查獲本案，不辭勞費，自
      美返台，A 女則自始未提出告訴，係警方經由被告所使用
      行動電話之通聯記錄，循線查知尚有被害人A 女，A 女於
      偵訊及本院均表達被害已成事實，不想追討所失金錢，不
      願多次接受傳訊，而受到2 次傷害，衡情，A 女、B 女應
      不致故意虛捏事實以誣陷被告，所證應係真實可採；反觀
      被告所辯向A 女借款，為B 女代購筆記型電腦、保養品、
      名牌包包云云，前者空泛，後者則屬無稽，蓋網路世界虛
      實難辨，A 女、B 女均不知被告真實姓名年籍，豈有多次
      任意貸予金錢或委請代購高價商品之理，被告所辯，顯係
      卸責之詞，不足採信。
（四）關於A 女多次遭受被告恐嚇匯款之被害事實，業經檢察官
      偵查後予以起訴，惟就歷次匯款時間、金額，因檢察官誤
      引被告母親乙○於彰化縣田中鎮農會之帳戶資料（上開偵
      卷卷二第71頁），以致有所錯誤，嗣經本院循公訴人所請
      ，調取A 女之高雄康莊郵局帳戶、被告之彰化縣田中鎮農
      會帳戶等資料，勾稽比對結果，公訴人業已當庭更正A 女
      歷次匯款時間、金額如附表一所示（院卷第125 頁），復
      將更正結果告知被告，經被告確認帳戶資料後表示無意見
      ，因無礙起訴範圍之認定，亦不影響被告訴訟防禦權之行
      使，爰就起訴事實所指A 女部分，更正如附表一所示，併
      此敘明。
（五）綜上，本件事證明確，被告所為多次犯行，均堪認定，應
      依法論科。
三、核被告所為，就被害人A 女、B 女如附表一、二所載計13次
    之匯款事實，均係犯刑法第346 條第1 項之恐嚇取財罪。所
    犯13罪間，犯意各別，行為獨立，應予分論併罰。爰審酌被
    告前即以相同手法，在網路上刊載不實資料，藉以認識多名
    女性網友後，加以詐欺取財得逞，業經法院判處有期徒刑2
    年確定，此有被告前案紀錄表及臺灣彰化地方法院96年度易
    字第1092號刑事判決查詢資料在卷可稽，詎被告在前案審理
    期間，未知悔悟，竟以持有被害人裸照方式相脅，迫使被害
    人依指示匯款，所為更行惡劣，且犯後否認犯行，態度不佳
    等一切情狀，分別量處如主文所示之刑，並定其應執行刑，
    以資懲儆。扣案電腦主機1 台、視訊鏡頭1 個、視訊盒1 台
    、中文手寫輸入系統1 組、B 女裸照光碟3 片等物，均為被
    告所有供犯罪所用之物，業據被告於本院供陳無訛（院卷第
    56、57頁），爰依法宣告沒收之；至扣案手機2 支、小刀1
    支、色情光碟166 片、空白DVD 片24片、空白CD片8 片、提
    款卡1 張（乙○於台中商業銀行之000000000000號帳戶）、
    新臺幣（下同）1,000 元紙鈔58張等物，被告否認供本件犯
    罪所用，亦查無證據證明與本案有何關連，依法尚無從為沒
    收之諭知，附此敘明。
四、公訴意旨另以：被害人A 女於96年9 月7 日匯款20,30 元予
    被告部分，亦係被告持有裸照方式威脅A 女匯款所得，因認
    被告就此部分，亦涉有刑法第346 條第1 項之恐嚇取財罪嫌
    ，並以A 女之指述，作為主要論據。經查：
（一）A 女遭受被告恐嚇取財之事實，業經檢察官偵查起訴，認
      A 女先後計匯款6 次予被告，起訴書就A 女歷次匯款時間
      、金額，因檢察官誤引帳戶資料而有所誤載，嗣公訴人請
      求本院調取正確之匯款帳戶資料後，亦認A 女總計匯款6
      次，並未逾越起訴範圍，僅就歷次匯款時間、金額予以當
      庭更正（院卷第125 頁），經本院審理後，認其中如附表
      一所示5 筆匯款確係被告恐嚇取財所得，而判處罪刑如前
      ；至所餘1 筆匯款，本在起訴範圍內，本院自得予以審理
      ，惟就該筆匯款時間、金額，既經公訴人更正為96年9 月
      7 日匯款20,30 元，自應以此為審理標的，先予敘明。
（二）按犯罪事實應依證據認定之，無證據不得認定其犯罪事實
      ；不能證明被告犯罪者，應諭知無罪之判決，刑事訴訟法
      第154 條第2 項、第301 條第1 項分別定有明文。被害人
      A 女於96年9 月7 日匯款20,30 元予被告之事實，固為被
      告所直承，並有被告之彰化縣田中鎮農會00000000000000
      號帳戶交易明細表（院卷第110 頁）、A 女之高雄康莊郵
      局0000000 號帳戶交易明細表（院卷第114 頁）附卷可稽
      ，足以認定。惟A 女係於96年10月間始應被告要求拍下裸
      照，是A 女遭被告以裸照要脅之匯款，當係96年10月以後
      所為，此據證人A 女於偵、審中證述無訛，詳如前述，故
      公訴人認A 女於96年9 月7 日匯款20,30 元，亦係遭受被
      告恐嚇所為，尚嫌無據；此外，復查無其他事證足認被告
      確有此部分恐嚇取財犯行，即屬不能證明被告犯罪，參酌
      公訴人就被告歷次取得A 女匯款，認屬數罪併罰之關係（
      院卷第132 頁），本院就此自應另為無罪之諭知。
據上論斷，應依刑事訴訟法第299 條第1 項前段、第301 條第1
項，刑法第346 條第1 項、第38條第1 項第2 款、第51條第5 款
，判決如主文。
本案經檢察官李茂增到庭執行職務。
中    華    民    國    98    年    3     月    31    日
                  刑事第十九庭  審判長法  官  李代昌
                                      法  官  吳芝瑛
                                      法  官  周宛瑩
上正本證明與原本無異。
如不服本判決應於收受判決後10日內向本院提出上訴書狀，並應
敘述具體理由。其未敘述上訴理由者，應於上訴期間屆滿後20日
內向本院補提理由書(均須按他造當事人之人數附繕本)「切勿逕
送上級法院」。
                                      書記官  彭帥雄
中    華    民    國    98    年    4     月    1     日
附表一：被害人A 女部分
┌──┬──────┬─────┬─────────┬───────┐
│編號│匯款時間    │匯款金額  │匯款帳號          │指定匯入帳號  │
├──┼──────┼─────┼─────────┼───────┤
│1   │96年10月8 日│6,630元   │A 女於高雄康莊郵局│甲○於彰化縣田│
├──┼──────┼─────┤之0000000 號帳戶  │中鎮農會之5900│
│2   │96年10月12日│1,0030元  │                  │0000000000號帳│
├──┼──────┼─────┤                  │戶            │
│3   │96年10月22日│5,030元   │                  │              │
├──┼──────┼─────┤                  │              │
│4   │96年11月16日│6,030元   │                  │              │
├──┼──────┼─────┤                  │              │
│5   │96年11月19日│3,030元   │                  │              │
└──┴──────┴─────┴─────────┴───────┘
附表二：被害人B 女部分
┌──┬──────┬─────┬─────────┬───────┐
│編號│匯款時間    │匯款金額  │匯款人、帳號或方式│指定匯入帳號  │
├──┼──────┼─────┼─────────┼───────┤
│1   │97年4 月25日│4,8000元  │B 女於兆豐商銀岡山│乙○於台中商業│
│    │            │          │分行之00000000000 │銀行田中分行之│
│    │            │          │號帳戶            │000000000000號│
├──┼──────┼─────┼─────────┤帳戶          │
│2   │97年4 月27日│5,000元   │同上              │              │
├──┼──────┼─────┼─────────┤              │
│3   │97年5 月6 日│2,9889元  │B 女、外匯        │              │
├──┼──────┼─────┼─────────┤              │
│4   │97年5 月13日│1,7985元  │同上              │              │
├──┼──────┼─────┼─────────┤              │
│5   │97年5 月20日│7,2529元  │同上              │              │
├──┼──────┼─────┼─────────┤              │
│6   │97年6 月3 日│8,000元   │同編號1           │              │
│    │            ├─────┼─────────┤              │
│    │            │20,000元  │華南銀行城內分行  │              │
│    │            │          │000000000000號帳戶│              │
│    │            │          │（戶名：曾翠娜）  │              │
│    │            ├─────┼─────────┤              │
│    │            │10,000元  │同上              │              │
│    │            ├─────┼─────────┤              │
│    │            │15,000元  │同編號1           │              │
│    │            ├─────┼─────────┤              │
│    │            │50,000元  │邱頂恩            │              │
├──┼──────┼─────┼─────────┤              │
│7   │97年6 月10日│35,836元  │B 女、外匯        │              │
├──┼──────┼─────┼─────────┤              │
│8   │97年6 月13日│15,000元  │兆豐商銀思源分行  │              │
│    │            │          │00000000000 號帳戶│              │
│    │            │          │（戶名：潘毅軒）  │              │
└──┴──────┴─────┴─────────┴───────┘
附錄本案論罪法條：
中華民國刑法第346條
（單純恐嚇罪）
意圖為自己或第三人不法之所有，以恐嚇使人將本人或第三人之
物交付者，處6 月以上5 年以下有期徒刑，得併科1 千元以下罰
金。
以前項方法得財產上不法之利益，或使第三人得之者，亦同。
前二項之未遂犯罰之。


司法院資訊處製作；財團法人民間司法改革基金會備份。
